臺灣高雄地方法院刑事判決　　　　　　　　　　　　九十二年度訴字第二八一八號
　　公　訴　人　臺灣高雄地方法院檢察署檢察官
　　被　　　告　甲○○
　　選任辯護人　周元培律師
　　選任辯護人　周村來律師
右列被告因違反毒品危害防制條例案件，經檢察官提起公訴（九十二年度偵字第一九
三○六號），本院判決如左：
    主  文
甲○○販賣第三級毒品，處有期徒刑伍年參月。新台幣伍佰元沒收之。又連續轉讓第
三級毒品，處有期徒刑肆月。應執行有期徒刑伍年陸月。新台幣伍佰元沒收之。
被訴意圖販賣而持有第二級毒品及意圖販賣而持有第三級毒品部分無罪。
    事  實
一、甲○○曾於民國八十九年間因犯懲治盜匪條例案件，經本院於九十年一月二日以
    八十九年度訴字第一三九號刑事判決判處有期徒刑三月六月並確定在案，嗣於九
    十一年十月二十三日縮短刑期假釋出獄，假釋期間付保護管束（保護管束期間至
    九十二年十月二十三日止，未構成累犯）。惟其竟不知悔改，於假釋期間內竟自
    九十二年二、三月間某日起至九十二年九月十八日止，連續轉讓第三級毒品Ｋ他
    命予其女友己○○施用，且於九十二年九月十八日十三時許，更在其女友己○○
    位於高雄市○○區○○街三號六樓之租屋處，意圖營利販賣第三級毒品Ｋ他命一
    點四公克予丁○○，並收取丁○○新台幣（下同）五百元之代價牟利，嗣為警於
    九十二年十月六日循線查獲。
二、案經臺南市警察局第一分局、臺南憲兵隊暨海岸署海洋巡防總局第四海巡隊共同
    報請臺灣高雄地方法院檢察署檢察官偵查起訴。
    理  由
一、訊據被告甲○○矢口否認上開犯行，並辯稱其並未與其女友己○○同居於高雄市
    鹽埕區○○街三號六樓租屋處，而警方於九十二年九月十八日在該處所扣得之物
    品亦非其所有，是其並無意圖販賣而持有當日所扣得之第二級毒品ＭＤＭＡ及第
    三級毒品ＦＭ２之犯行；至丁○○係於九十二年九月十八日當日前往上開己○○
    之住處欲向綽號「阿肥」之男子購賣第三級毒品Ｋ他命時，因其係為丁○○開門
    之人，且當時「阿肥」正在睡覺，其始會代向「阿肥」取得毒品後轉交予丁○○
    ，並將丁○○所交付之五百元交予「阿肥」，是並非其販賣第三級毒品Ｋ他命予
    丁○○；再其與己○○間雖為男女朋友，然兩人就平時之日常生活支出甚至包括
    施用第三級毒品Ｋ他命之費用皆係各付各的，是其並無連續無償轉讓第三級毒品
    Ｋ他命予己○○等語。
二、按被告以外之人於審判外之言詞或書面陳述，除法律有規定者外，不得作為證據
    ；被告以外之人於檢察事務官、司法警察或司法警察調查中所為之陳述，與審判
    中不符時，其先前之陳述具有較可信之特別情況，且為證明犯罪事實存否所必要
    者，得為證據，此為刑事訴訟法第一百五十九條第一項、第一百五十九條之二所
    明定。是查：
  (一)參以證人丁○○於警訊時係證稱渠於九十二年九月十八日十三時許，駕駛牌照號
    碼為ＺＪ－六三九號之營業用小客車（計程車）前往被告位於高雄市○○街三號
    六樓之租屋處，以五百元向被告購買Ｋ他命一小包（重約一點四公克）、渠向被
    告購賣Ｋ他命係為供自己吸食之用、渠向被告購買毒品後就與被告共同前往ＫＴ
    Ｖ唱歌等語（節錄，詳參台南市警察局第一分局刑案偵查卷宗第八頁至第十頁丁○○之警訊筆錄），皆係明確證述渠於九十二年九月十八日經警查獲持有之第三
    級毒品Ｋ他命（重約一點四公克）部分，係於高雄市○○街三號六樓處，向被告
    所購買，買賣價金為五百元；惟渠於本院審理時卻翻異前詞，否認係向被告購買
    系爭第三級毒品，改證稱案發當日即九月十八日渠原欲與被告一起去購買毒品，
    渠要去找「阿肥」，但找不到「阿肥」就去找被告，被告並叫渠至高雄市○○街
    三號六樓處，但是因為「阿肥」在睡覺，被告就幫渠向「阿肥」拿毒品，錢也是
    被告幫渠拿給「阿肥」等語，是可認該名證人於司法警察調查中所為之陳述確與
    審判時之證述有不符之情況。
  (二)再查，證人丁○○已於本院審理中結證稱渠於製作警訊筆錄時，並未經警方為任
    何強暴、脅迫之違法取供之行為，其於當時所述皆係出於自由意思，且渠嗣於檢
    察官進行偵訊程序時，亦未提出警詢筆錄不實之抗辯（參本院卷第二○九頁、二
    一二頁、第二一三頁）；嗣其雖於本院審理中另證稱渠為警查獲時，警方拿搜索
    票出來，命渠稱毒品係向被告所購買，否則要一併將渠移送，嗣渠係先於高雄市
    政府警察局新興分局製作警詢筆錄，後來才至台南市警察局第一分局製作上開警
    詢筆錄等語（參本院卷第二一六頁至二一七頁）。惟查，證人丁○○於九月十八
    日為警查獲時，警方僅在其身上扣得第三級毒品Ｋ他命二小包（合計驗前毛重為
    一點七公克，詳如後述），數量不多，縱其有施用、持有第三級毒品，但因毒品
    危害防制條例就該二種行為樣態，皆無處罰之規定，是警方並無從移送證人丁○○，衡情應不致對證人丁○○告以將移送檢察官等語，是不能因證人丁○○之空
    言指摘即認承辦員警有以不法方式取供之情事，從而丁○○以此證稱渠於警詢中
    指證毒品係向被告購買部分實係應警察所要求一節，委無足採。又本院遍查全卷
    ，並無證人丁○○所謂於「新興分局」製作之另一份警詢筆錄，且證人丙○○即
    案發當日負責指揮搜索調查之員警亦到庭證稱就警方辦案之習慣，其他單位之案
    子，警方不可能幫忙製作筆錄，除非承辦單位請求，而本案並無與高雄市警察局
    新興分局合辦，另證人丁○○雖曾於案發當日於高雄市某分局留置過，但該分局
    既非承辦分局自不可能製作筆錄等語（節錄，詳參本院卷第二四八頁至二四九頁
    ），足認證人丁○○所證述其曾另製作一份警詢筆錄部分，亦不足採信。從而，
    上開證人丁○○於台南市警察局第一分局所製作之警詢筆錄既於警方查獲渠持有
    第三級毒品後，立即解回台南所製作，此時證人之記憶最清晰，亦無任何外力介
    入，該時之證述當屬可信。
  (三)綜上所述，足認證人丁○○於警訊時之陳述較審判中之證述，具有特別可信之情
    形，且為證明被告犯罪事實所必要，依上開法條說明，該名證人於警訊中所述，
    自有證據能力，合先敘明。
三、再按警察之取締或查獲經過報告，其意義乃係指警方在查獲具體案件後，所自行
    製作，內容在敘述如何就該具體案件查獲、破案經過之報告文書，即該報告係警
    察針對具體個案所製作，並無例行性，且該等報告並非經常處於可受公開檢查狀
    態下之文書，故依刑事訴訟法第一百五十九條之四第一款規定之立法理由解釋，
    此項報告書並非該條款規定由公務員職務上製作之紀錄文書，亦無從由法院依直
    接及言詞審理方式加以調查，當然無證據能力，最高法院八十九年度台上字第五
    三六四號判決亦採此見解。準此而論，系爭由海岸巡防署海洋巡防總局第四海巡
    隊（以下簡稱海巡隊）所製作有關查緝被告之調查暨辦理情形報告書（附該海巡
    隊刑案偵查卷宗），既係針對被告涉犯違反毒品危害防制條例之具體案件查獲、
    破案經過之報告文書，自無證據能力。再該等文書本質上即無證據能力，已如上
    述，自不因傳訊原製作文書之員警或調查其他特別情況，而例外排除其傳聞性並
    承認其證據能力，是公訴人請求傳訊原製作報告書之員警丙○○以證明該文書確
    有證據能力部分，即無必要。況若認因此類之報告文書如無證據能力，而須就查
    獲經過一一傳訊相關警員，致增加司法成本，亦係制度使然，然仍不能因此即認
    原無證據能力之報告文書有證據能力，附此敘明。
四、另按有事實足認被告或犯罪嫌疑人所犯罪嫌為最輕本刑為三年以上有期徒刑之罪
    嫌，並危害國家安全或社會秩序情節重大，而有相當理由可信其通訊內容與本案
    有關，且不能或難以其他方法蒐集或調查證據者，得發通訊監察書；通訊監察書
    ，偵查中由檢察官依司法警察機關聲請或依職權核發，審判中由法官依職權核發
    ，通訊保障及監察法第五條第一項第一款、第二項定有明文。經查，本案司法警
    察機關即海巡隊原認被告係涉犯販賣第一級毒品案件，依毒品危害防制條例第四
    條第一項之規定為死刑或無期徒刑之罪，嗣海巡隊依上開規定向臺灣臺南地方法
    院檢察署（以下簡稱臺南地檢署）聲請就被告所使用之行動電話號碼為0000
    000000號，實施通訊監察，時間自九十二年九月一日起至同月三十日止，
    而臺南地檢署亦於九十二年九月一日核發該通訊監察書，監察期間乃自九十二年
    九月二日十時起至九十二年十月一日十時止一節，亦有該通訊監察聲請書、通訊
    監察書各一份附本院卷（第一八九頁至第一九七頁）可稽。是以，海巡隊依照該
    份通訊監察書而就電話號碼為0000000000號與其對向通話之電話內容
    ，於監察期間內實施監聽，確屬合法，故依該合法監聽程序所轉譯之監聽譯文，
    自有證據能力。從而，本案被告之選任辯護人雖認海巡隊於上開核准之監察期間
    即於九十二年九月二十三日就電話號碼為0000000000號與電話號碼為
    0000000000號之通話實施監聽及轉譯之監聽譯文部分（附上開海巡隊
    刑案偵查卷宗）無證據能力，即屬無據。
五、有罪部分：
  (一)被告雖辯稱其並無販賣第三級毒品Ｋ他命予丁○○，其僅係於九月十八日當日，
    因「阿肥」正在睡覺，其始代向「阿肥」取得毒品轉交予丁○○，並轉交丁○○
    所交付之五百元予「阿肥」，該毒品係其與丁○○所共同購買等語；惟查，證人
    丁○○業於警訊中證述渠於九十二年九月十八日十三時許，駕駛牌照號碼為ＺＪ
    －六三九號之營業用小客車（計程車）前往被告位於高雄市○○街三號六樓之租
    屋處，以五百元向被告購買Ｋ他命一小包（重約一點四公克），以供自己吸食之
    用，嗣渠即與被告共同前往ＫＴＶ唱歌等語（節錄，詳參台南市警察局第一分局
    刑案偵查卷宗第八頁至第十頁丁○○之警訊筆錄），核與渠於偵訊中所結證稱：
    「（九十二年九月十八日是否向甲○○購買毒品？）當天下午約一點我去鹽埕區
    ○○街三號六樓找阿肥買毒品，甲○○也在現場，我向甲○○買一包Ｋ他命，同
    時拿五百元給甲○○，事後於當天晚上約七點我開計程車在自立路被警察攔下並
    在我車內查到毒品，警察再帶我回大有街等甲○○」、「（向甲○○買過幾次毒
    品？）只有這一次，其他都是向阿肥買的」（參偵卷第三十二頁、第三十三頁）
    等情相符。是若該第三級毒品Ｋ他命，確如被告所辯稱並非其販售予丁○○，丁○○於上開警、偵訊中所描述之情景，自應為渠向「阿肥」購買毒品，且由被告
    代為轉交毒品及價金，始合常情，然證人丁○○卻明確指明係向被告購買系爭第
    三級毒品Ｋ他命，且特別指明只向被告購買這一次，此與被告所辯稱之情節顯不
    相符。又證人丁○○雖於本院審理中改證稱其原欲向「阿肥」購買毒品，但因找
    不到「阿肥」，所以就去找被告，被告才叫渠至高雄市○○街三號六樓，到了該
    處後，因「阿肥」在睡覺，被告就幫渠向「阿肥」拿毒品，錢亦為被告代為轉交
    予「阿肥」，又當日所另查獲之第三級毒品Ｋ他命，則亦係渠在不同時日於相同
    處所向「阿肥」所購買（節錄，詳參本院卷第二○七頁至二○九頁），再參酌證
    人丁○○於偵訊中所證稱渠之前的毒品皆係向「阿肥」所購買之情節，足見若確
    有綽號為「阿肥」之人存在，則證人丁○○應與「阿肥」相當熟識，縱「阿肥」
    當時正在睡覺或被告確為替丁○○開門之人，然既然要向「阿肥」購買毒品，勢
    必須叫醒「阿肥」，故丁○○應無需透過被告轉交毒品與購買毒品之代價之必要
    ，證人丁○○上開所證顯不合理；再若該毒品係被告與證人丁○○所欲共同購買
    ，何以被告未在丁○○與其聯絡時，立即向同在高雄市○○街三號六樓處之「阿
    肥」購買，之後再與丁○○平分並結算款項即可，何須故待「阿肥」已入睡，且
    丁○○前來時，才叫醒「阿肥」向「阿肥」購買；又既然丁○○於取得毒品後即
    與被告共同前往ＫＴＶ唱歌，為何證人丁○○卻於本院審理中證稱購買毒品之五
    百元買賣價金，皆為渠一人所出，被告並未交付其應分擔之購買毒品價金，渠亦
    未將毒品平分予被告等語（參本院卷第二○九頁、第二一二頁、第二二○頁），
    證人丁○○與被告就該部分之證述及辯稱，互有矛盾；況證人丁○○於警、偵訊
    中亦未曾提及與被告共同購買毒品部分；而被告則係先於警訊中辯稱該第三級毒
    品Ｋ他命係其與丁○○共同出錢購買，每人出資新台幣一千元，且係向ＰＵＢ裡
    面的人購買（參台南憲兵隊偵查卷第十七頁背面）等語，顯見被告於當時所述關
    於購買毒品之代價、地點皆與事實不合，被告亦未曾提及有關毒品及買賣價金皆
    係透過其所交付一節；嗣被告於偵訊中仍未提及轉交毒品、金錢該部分之事實（
    參偵卷第四十八頁），足見被告於本院所辯稱之情節，及證人丁○○嗣於本院審
    理中所證述等情，應係被告臨訟卸責之詞，及證人事後迴護被告之詞，皆不足採
    信。此外，證人丁○○於九十二年九月十八日經警所查獲之疑似為第三級毒品Ｋ
    他命二小包【（驗前毛重一點七公克、驗後毛重一點六公克），其中一包（含袋
    毛重零點三公克）並非被告所售予丁○○，而係丁○○自向綽號為「阿肥」之人
    所購買者，另一包（含袋毛重一點四公克，該數量係參照證人丁○○於警訊中所
    證述）即為丁○○向被告所購買】，其中包括被告所售予丁○○之疑似為第三毒
    品Ｋ他命之不明粉末一點四公克，經高雄醫學大學附設中和紀念醫院鑑定，結果
    確含第三級毒品Ｋ他命之成分，此有該院0000000號之檢驗報告附偵卷第
    十六頁可稽，堪信為真實。從而，被告於九十二年九月十八日販賣第三級毒品Ｋ
    他命予丁○○之犯行，事證明確，應依法論科。
  (二)又被告雖另辯稱其並無轉讓第三級毒品予其女友己○○，而係己○○自費購買毒
    品等語；然查，證人己○○於警訊中係證稱其施用之Ｋ他命係被告從搖頭店或Ｋ
    ＴＶ取回（參台南憲兵偵查卷第二十三頁），並未提及伊須自行負擔毒品之費用
    ，而被告於警訊中亦係陳稱己○○平時施用之Ｋ他命均係其去ＰＵＢ買回來與伊
    一起施用（參台南憲兵偵查卷第十七頁背面），亦未論及己○○應自行負擔施用
    毒品之費用，況被告復於偵訊中明確陳稱其給己○○施用之毒品為第三級毒品Ｋ
    他命，且其未曾向己○○收錢（參偵卷第四十七頁），嗣於本院準備程序時，被
    告仍稱己○○是其女朋友，其吸食毒品的時侯，也送給她吸食等語（參本院卷第
    二十二頁）。再參以證人己○○於九十二年九月十九日警方就其租屋處執行第一
    次搜索後得伊同意所採集之尿液及被告於九十二年十月六日為警查獲時所採集之
    尿液，經送高雄醫學大學附設中和紀念醫院檢驗後，結果確均呈第三級毒品Ｋ他
    命之陽性反應一節，此有該院九三○二－六一號、九三○二－六二號之檢驗報告
    書各一份附本院卷第一四三頁、第一四六頁可參，足認被告確係無償提供其女友
    己○○施用第三級毒品無訛。至證人己○○雖於本院審理中，到庭結證稱被告所
    提供伊施用之毒品，伊皆有負擔該毒品之費用，並非被告所無償提供等語，被告
    亦辯稱其與己○○雖為男女朋友，然平時之日常開銷包括購買毒品之費用，皆係
    各自負擔，然依上開被告所售予丁○○一點四公克之Ｋ他命僅值五百元之代價觀
    之，Ｋ他命尚非昂貴之違禁物，而兩人既為男女朋友，己○○更於本院審理中證
    稱伊任由被告之朋友自由進出其租屋處，顯見被告與己○○係交往密切之男女朋
    友關係，被告將所購得之毒品，部分無償供予己○○施用，亦屬合於常情，況此
    與被告於警、偵訊中所述截然不同，足見被告及己○○於本院審理中就己○○自
    費負擔毒品費用等辯詞及證述，皆係臨訟卸責及坦護被告之詞，不足採信。再證
    人己○○復證稱伊係自九十二年二月、三月間起至九月十八日止，開始自被告處
    取得第三級毒品Ｋ他命（參本院卷第二三三頁），足認被告確自九十二年二、三
    月間某日起至同年九月十八日止，連續轉讓第三級毒品Ｋ他命予己○○之犯行，
    事證明確，堪予認定。
  (三)核被告上開所為，係犯毒品危害防制條例第四條第三項販賣第三級毒品罪及同條
    例第八條第三項轉讓第三級毒品罪。被告多次轉讓第三級毒品予其女友己○○，
    時間緊接、方法相同，觸犯基本構成要件相同之罪名，顯係基於概括犯意為之，
    應依連續犯之規定論以一罪，並依法加重其刑。再被告自九十二年二、三月間某
    日起至同年八月份某日前即已開始無償轉讓第三級毒品Ｋ他命予己○○使用部分
    ，公訴人雖未為起訴，然此部分與公訴人已起訴被告自九十二年八月間某日起轉
    讓第三級毒品犯行部分，既有裁判上一罪之連續犯關係，已如上述，自為審判效
    力所及，附此敘明。爰審酌被告前於八十九年間因犯懲治盜匪條例案件，經本院
    於九十年一月二日以八十九年度訴字第一三九號刑事判決判處有期徒刑三年六月
    並確定在案，嗣於九十一年十月二十三日縮短刑期假釋出獄，假釋期間付保護管
    束，此有臺灣高等法院被告全國前案紀錄表、被告刑案資料查註紀錄表各一份附
    卷可參，素行非佳，惟其卻於假釋期間內竟再犯本案，且犯後仍矢口否認犯行，
    可見其並無悔改知錯之心，惟念其所售予丁○○之第三級毒品Ｋ他命之數量不多
    等一切情狀，量處如主文所示之刑，並定其應執行之刑。
  (四)再警方於九十二年九月十八日自丁○○身上所起出之第三級毒品Ｋ他命二小包（
    合計驗前毛重一點七公克、驗後毛重一點六公克），其中一包毛重一點四公克部
    分即為被告所販售予丁○○之毒品，已如上述，然因檢驗單位已將二包毒品混合
    檢驗，無法析離，故該部分均應由行政機關依毒品危害防制條例第十八條第一項
    中段，宣告沒入銷燬之。再警方另於九十二年十月六日自被告身上所起出之疑似
    為第三級毒品Ｋ他命六小包（驗前毛重五點二公克、驗後毛重五點一公克）及當
    日自高雄市○○街三號六樓處所扣得被告所有疑似為第三級毒品Ｋ他命一小罐（
    驗前毛重二點零公克、驗後毛重一點九公克）與第三級毒品ＦＭ２十二顆（一顆
    破損），經送高雄醫學大學附設中和紀念醫院檢驗，結果分別確定含第三級毒品
    Ｋ他命及ＦＭ２之成分，有報告編號為0000－000號、0000－000
    號、0000－000號之檢驗報告附卷可參（附偵卷第十一頁、第十三頁），
  另警方所扣得安眠藥三顆及疑似為第二級毒品ＭＤＭＡ（搖頭丸）之半顆藍色藥
    錠，經送高雄醫學大學附設中和紀念醫院檢驗，結果分別確定均含第四級管制毒
    品Ｄｉａｚｅｐａｍ，有報告編號為0000－000號及0000－000號
    檢驗報告附卷可參（參本院卷第一五二頁、偵卷第十一頁），而被告既無正當理
    由擅自持有該等物品，自亦應由行政機關依毒品危害防制條例第十八條第一項中
    項，宣告沒入銷燬之。再警方於九十二年十月六日於高雄市○○街三號六樓處所
    扣得疑似為第二級毒品ＭＤＭＡ（搖頭丸）三十顆粉紅色藥錠等物，經送鑑定，
    並無任何毒品反應，此有報告編號為0000－000號之檢驗報告附偵卷第十
    一頁可參，是該部分即不在行政機關行政沒入之列；又當日另扣案之行動電話乙
    支及便條紙一張，均無證據證明與被告販賣及轉讓第三級毒品之犯行，有何相關
    ，更非違禁物，是本院亦無從宣告沒收。
  (五)再被告販賣第三級毒品Ｋ他命予丁○○，所得五百元之代價，為其因犯罪所得之
    財物，自應依毒品危害防制條例第十九條第一項之規定，諭知沒收之宣告。
六、無罪部分：
  (一)公訴意旨略以：被告甲○○於不詳時地購買不詳數量之第二級毒品ＭＤＭＡ、第
    三級毒品ＦＭ２後，竟意圖販賣而持有之，因認被告另違反毒品危害防制條例第
    五條第二項意圖販賣而持有第二級毒品罪嫌及同條例第五條第三項意圖販賣而持
    有第三級毒品罪嫌等語。
  (二)按犯罪事實應依證據認定之，無證據不得認定其犯罪事實；又不能證明被告犯罪
    ，應諭知無罪之判決，刑事訴訟法第一百五十四條第二項及第三百零一條第一項
    前段分別定有明文。另按刑事訴訟法上所謂認定犯罪事實之證據，係指足以認定
    被告確有犯罪行為之積極證據而言，如未能發現相當證據或證據不足以證明，自
    不能以推測或擬制之方法，以為裁判基礎，最高法院二十九年上字第三一○五號
    及四十年台上字第八十六號分別著有判例；而認定不利於被告之事實，須依積極
    證據，苟積極證據不足為不利被告之認定時，即應為有利於被告之認定，更不必
    有何有利之證據，亦有最高法院三十年上字第八一六號判例可資參照。若證據資
    料在經驗科學上或論理法則上尚有對被告較為有利之存疑，而無從依其他客觀方
    法排除此項合理之可疑，即不得以此資料作為斷罪之基礎，且刑事訴訟制度受『
    倘有懷疑，則從被告之利益為解釋』、『被告應被推定為無罪』之原則所支配，
    故得為訴訟上之證明者，無論為直接或間接證據，須客觀上於一般人均不致有所
    懷疑而達於確信之程度者，始可據為有罪之認定，倘其證明尚未達於『確信』之
    程度，而有合理可疑存在時，即難據以為被告不利認定，換言之，在法律判斷上
    ，自不能為被告有罪之認定。
  (三)經查，公訴人認被告涉犯上開罪嫌，無非係以警方於九十二年九月十八日及十月
    六日確於己○○位於高雄市○○街三號六樓之租屋處查獲疑似為第二級毒品ＭＤ
    ＭＡ五十顆（其中綠色錠劑三顆、黃色錠劑六顆、紅色錠劑十四顆、藍色錠劑二
    十七顆）、疑似為第三級毒品ＦＭ２白色錠劑八點五顆（九月十八日所查獲）及
    十二顆（一顆破損，十月六日所查獲），與拉鍊袋一包、殘渣罐一百十個、空瓶
    罐三百八十個、瓶蓋三百七十個、空透明膠曩一三七粒、漏斗一個、分裝勺二個
    等物（均為九月十八日所查扣）扣案可證，並有相關鑑定報告、監察譯文及證人
    乙○○之證詞附卷可參。然查，上開疑似為毒品之扣案物品雖經鑑定確分別含第
    二級毒品ＭＤＭＡ、ＦＭ２，此有高雄醫學大學大學附設中和紀念醫院報告號碼
    為0000－000號至○八七號、0000－000號（公訴人誤載為九一四
    號）、0000000號之檢驗報告各一份附卷可參（參偵卷第十一頁、第十六
    頁），惟上開處所並非被告所承租，實際承租者為己○○一節，業經己○○於本
    院審理中證述綦詳，被告亦否認其與己○○共同居住於該地，而證人乙○○更於
    警訊中明確證稱警方於九十二年九月十八日在該處所扣得之物品，包括上述五十
    顆之ＭＤＭＡ均為綽號「肥肥」之人所有（此可參台南市警察局第一分局刑案偵
    查卷宗第十四頁、第十五頁），另證人己○○亦於警訊中證稱於九十二年九月十
    八日所查扣之物品，均為陳億儒所有（參上開警卷第二頁），此外復無其他證據
    可資證明於九月十八日經警於上開處所所查扣之物品為被告所有，足認警方於當
    日所查扣之物品，均與被告無關，是可認被告並無持有第二級毒品ＭＤＭＡ。另
    警方於九十二年十月六日於前揭處所所另查獲之第三級毒品ＦＭ２十二顆，被告
    則不否認為其所有，合先敘明。再查，綜觀卷內所附有關被告所使用之電話號碼
    為0000000000號、0000000000號之電話監聽譯文，通話內
    容中較異於一般日常通話者，僅有於九十二年八月二十日，被告（電話號碼為
    0000000000號）與「映啊的朋友」通話內容中，該「映啊的朋友」談
    及要跟被告拿「藥」。於九十二年八月二十八日，被告（電話號碼為0000
    000000號）與「琪琪的朋友」通話內容中，「琪琪的朋友」請被告送兩件
    「衣」過去。於九十二年九月二十三日，被告（電話號碼為00000000
    00號）與某人談話內容中，某人稱其欠「紅豆」，欲向被告拿六十粒等語，而
    經證人即指揮調查該次查緝行動之警員丙○○到庭所證述，所謂「衣」（音譯）
    就是販毒者用以稱呼第二級毒品ＭＤＭＡ、另「紅豆」則是指第四級毒品「一粒
    眠」，此可參本院卷第二四五頁、第二六六頁之言詞辯論筆錄。從而，公訴人雖
    認被告有意圖販賣而持有第二級毒品ＭＤＭＡ之罪嫌，然警方所查獲為ＭＤＭＡ
    毒品之扣案物，並非被告所持有，已如上述，是僅以上開監察譯文中，有人請被
    告送兩件「衣」過去等語，尚不足以認定被告確有意圖販賣而持有第二級毒品Ｍ
    ＤＭＡ部分之罪行。再被告雖確持有第三級毒品ＦＭ２（指十月六日所查扣之八
    點五顆白色錠劑），惟綜觀上開監察譯文，毫無論及該部分，是當難僅以被告持
    有第三級毒品ＦＭ２，即遽予認定其有意圖販賣而持有之犯行。從而，公訴人之
    指訴既無法使本院得到被告有意圖販賣而持有第二級毒品ＭＤＭＡ、第三級毒品
    ＦＭ２罪構成要件之確信有罪心證，此外復查無其他積極證據足資證明被告有上
    開犯行，核諸前揭說明，自應由本院為被告該部分無罪之諭知。
據上論結，應依刑事訴訟法第二百九十九條第一項前段、第三百零一條第一項，毒品
危害防制條例第四條第三項、第八條第三項、第十九條第一項，判決如主文。
本案經檢察官戊○○到庭執行職務。
中      華      民      國      九十三      年    三    月    二十五    日
                            臺灣高雄地方法院刑事第二庭
                                審判長法  官    莊崑山
                                      法  官    曾鴻文
                                      法  官    林靜梅
右正本證明與原本無異。
如不服本判決，應於判決送達後十日內，向本院提出上訴狀。
                                      書記官    洪生輝
中    華    民    國      九十三      年      三      月      三十      日
附錄本判決論罪之法條：
毒品危害防制條例第四條第三項
製造、運輸、販賣第三級毒品者，處五年以上有期徒刑，得併科新臺幣五百萬元以下
罰金。
毒品危害防制條例第八條第三項
轉讓第三級毒品者，處三年以下有期徒刑，得併科新臺幣三十萬元以下罰金。
